臺灣桃園地方法院刑事裁定　
111年度聲字第1335號
聲明異議人
即  受刑人  謝龍文



上列聲明異議人即受刑人對於臺灣臺北地方檢察署檢察官之指揮
執行（111年度執更助字第20號）聲明異議，本院裁定如下：
    主  文
聲明異議駁回。
    理  由
一、聲請意旨略以：受刑人於民國107年7月11日犯竊盜罪，經臺
    灣新北地方法院107年度審易字第2969號案件於108年5月15
    日判處有期徒刑3月確定，嗣與他案並經臺灣臺北地方法院
    以110年度聲字第1179號刑事裁定定應執行有期徒刑2年3月
    。而本院110年度聲字第2503號裁定附表編號1、2、8所示犯
    罪，均係108年5月15日前所犯，應依刑法第51條第5款聲請
    定應執行之刑，臺灣桃園地方檢察署檢察官之聲請有違刑法
    第51條規定，指揮不當而違背法令等語。
二、按受刑人或其法定代理人或配偶以檢察官執行之指揮為不當
    者，得向諭知該裁判之法院聲明異議，刑事訴訟法第484條
    定有明文。此項規定係對檢察官之指揮執行，認有不當時之
    救濟方法，求以撤銷或變更該項不當之執行指揮。又對於刑
    之執行得聲明異議之事由，固僅限於「檢察官執行之指揮為
    不當」者，凡檢察官有積極執行指揮之違法及其執行方法有
    不當等情形，均屬之。受刑人於刑之執行中，如發現尚有部
    分之罪刑合於定應執行刑規定，請求檢察官聲請向法院重新
    定其應執行之刑時，此時檢察官向法院聲請與否之決定，仍
    屬檢察官指揮執行之範疇，自應認係檢察官執行之指揮，准
    受刑人聲明異議，以資救濟（最高法院100年度台抗字第968
    號裁定意旨參照）。次按裁判確定前犯數罪者，併合處罰之
    ；數罪併罰，有二裁判以上者，依刑法第51條之規定，定其
    應執行之刑，刑法第50條第1項前段、第53條分別定有明文
    。次按數罪併罰，分別宣告其罪之刑，依下列各款定其應執
    行者：五、宣告多數有期徒刑者，於各刑中之最長期以上，
    各刑合併之刑期以下，定其刑期。但不得逾30年，刑法第51
    條第5款亦有明定。又數罪併罰定應執行刑之裁定，以該案
    各犯罪事實中最後判決法院為管轄法院，且以最後審理事實
    諭知判決時為準，而不問判決確定之先後（最高法院108年
    度台抗字第285號裁定意旨參照）。
三、經查：
　㈠聲明異議人即受刑人雖記載對臺灣臺北地方檢察署111年度執
    更助分字第20號之檢察官之指揮執行聲明異議，然經核對後
    ，其真意應係對臺灣臺北地方檢察署檢察官111年度執更助
    字第20號執行指揮書之執行指揮不服而提出異議(徒刑期間1
    11年12月15日至119年12月14日)，先予敘明。　
　㈡聲明異議人雖以上開理由認檢察官之指揮執行有誤云云。然
    查，依上開最高法院判決意旨可知，所為屬認係檢察官執行
    之指揮之情況，係於「受刑人於刑之執行中，如發現尚有部
    分之罪刑合於定應執行刑規定，請求檢察官聲請向法院重新
    定其應執行之刑時，此時檢察官向法院聲請與否之決定，仍
    屬檢察官指揮執行之範疇」之情形始屬之，而本案情況，依
    聲明異議人之意旨並無從得知其於臺灣臺北地方法院以110
    年度聲字第1179號刑事裁定時，有無主動向檢察官聲請就「
    本院110年度聲字第2503號裁定附表編號1、2、8所示犯罪」
    聲請定應執行之刑，是尚難認聲明異議人就此部分之主張有
    據。再者，若係認為「本院110年度聲字第2503號裁定附表
    編號1、2、8所示犯罪」應列入臺灣臺北地方法院以110年度
    聲字第1179號刑事裁定中併同定應執行之刑，則聲明異議人
    聲明異議之對象亦非本院110年度聲字第2503號裁定以及臺
    灣臺北地方檢察署檢察官111年度執更助字第20號之執行指
    揮書，附此敘明。
四、綜上所述，本件聲明異議人所指，為無理由，應予駁回。
五、依刑事訴訟法第486條，裁定如主文。　
中　　華　　民　　國　　111 　年　　5 　　月　　18　　日
　　　　　　　　  刑事第七庭    法　官　方楷烽
以上正本證明與原本無異
如不服本裁定應於送達後5日內向本院提出抗告狀
                                書記官　詹右辰

中　　華　　民　　國　　111 　年　　5 　　月　　19　　日